# 请教陈版主，商誉的后续处理

提问人：jasonxwj 时间：2013-10-31 14:11:33
一家企业收购一家公司，收购时有评估报告，故确认了商誉（假设20M）。收购后，复核了收购进来的资产，发现存在当初评估金额不正确的情况（假设虚增10M），后与出让方协商，对方同意补偿5M。上述事项在收购后 12 月内，IRFS准则，该如何处理？

回答人：chenyiwei
如果有证据表明当初的评估结果存在差错，相应导致购买日的会计处理发生差错的，则按照会计差错更正进行处理，追溯调整虚增的资产评估值（调低20M），相应把购买日应确认的商誉调高20M（因为补偿是后续才另外协商的事项，不属于购买日已存在的状态或情况，因此不能追溯调整补偿款到购买日）。期末，以调整后的商誉价值为基础，对商誉进行减值测试。 后续经协商，原股东补偿5M，是购买日后新出现的情况，因此应当在补偿协议生效且预计很可能收到该笔补偿款时才确认补偿款，同时贷记营业外收入。
与此同时，收到补偿款说明原先确认的商誉发生了减值，应对商誉计提相应的减值准备，计入当期损益。

提问人：liubin988513 时间：2013-10-31 23:50:58
假设这个例子，假设当时移交的时候，有一个大型在建工程，移交的时候是不需要发生环评等成本的【假设不属于法定义务，已经取得环保等意向等证据】。等 1 年后完工的时候，环保局又明确要求必须做环评，发生了大额的成本支出。这个时点应该是会计估计变更。按照准则规定，我不能调整购买日资产的价值，也不能调整商誉。比如我花 100 万买入 80 万在建，确认 20 万商誉。后来发现买的其实还有 10 万成本没有计入。 1 年后，我只能确认商誉 10 万，在建工程 80 万，同时调整我的资产减值损失-10万，好像我这笔交易我还亏损了。感觉会计估计处理不太合理啊。当然如果补偿了，还是比较合理，相当于补偿性资产
我理解收到的补偿款应该视同补偿性资产，冲减商誉的资产减值损失。
不知道我理解的是否准确。

回答人：chenyiwei
因为这不属于当初购买日的会计差错，应作为估计变更进行后续调整，应把后续发生的原先未预计到的支出记入工程成本后，对在建工程计提减值准备，和购买日确认的商誉无关，也不是商誉减值损失。

提问人：jasonxwj 时间：2013-11-01 11:59:29
追问下。。。如果这个补偿款不是实际的现金流入，而是在股权购买的最后一笔应支付款项中予以的扣减，感觉这笔补偿款是直接与收购事项有关，而不是期后事项。。。。该如何理解呀？
另外，根据陈版主所说，在单体报表上确认营业外收入，需要在单体报表上对长期股权投资计提减值吗？还是在合并报表上直接对商誉确认减值呢？

回答人：chenyiwei
1 、为了操作简便而采用直接抵扣最后一笔收购款的方式，仅仅是结算方式的差异，不影响交易经济实质的判断。 2 、由于此情况下的长期股权投资有可能价值虚增，即高于可收回金额，因此需要考虑进行减值测试。